【裁判字號】    91,簡上,299
【裁判日期】    920128
【裁判案由】    竊盜
【裁判全文】
臺灣板橋地方法院刑事判決                        九十一年度簡上字第二九九號
    上  訴  人  甲○○  女  四.
    被      告  丙○○  女  四.
          冒名甲○○）身分證.
右列上訴人因被告竊盜案件，不服本院九十一年度板簡字第一三四七號中華民國九十
一年九月二十五日第一審判決（聲請案號：九十一年度偵字第九五九五號），提起上
訴，本院管轄之第二審合議庭判決如左：
    主  文
上訴駁回。
    理  由
一、上訴意旨略以：上訴人甲○○並無第一審判決所指犯行，亦未曾出庭應訊，判決
    所載被告地址亦非上訴人住居所，上訴人前曾於民國九十年十二月十三日遺失身
    分證，翌日申請補發在案，本件顯有冒名應訊之情，是原審判決認事用法顯有違
    誤，應予廢棄等語。
二、經查本件係被告丙○○於九十一年五月二十七日上午八時五十分許，在臺北縣新
    莊市○○○路六十六號乙○○經營之「忽冷忽熱」飲食店，見乙○○之手提袋（
    內有現金新臺幣八萬元、身分證一張、信用卡二張、提款卡三張等財物）放置於
    店內桌上，竟意圖為自己不法之所有，趁乙○○不注意之際，竊取該手提袋，得
    手後向外逃逸時，為乙○○發覺呼叫追出，被告丙○○旋為警、民當場圍捕查獲
    ，嗣被告丙○○為逃避罪責，復於警訊、偵查中冒用「甲○○」名義應訊，案經
    檢察官向本院聲請簡易判決處刑，由本院板橋簡易庭於九十一年九月二十五日以
    九十一年度板簡字第一三四七號刑事簡易判決判處拘役五十九日在案，上開等情
    已據被告丙○○於九十二年一月十四日函陳自白屬實，有該函附卷可稽，復經上
    訴人甲○○於本院調查時指陳：被告丙○○前於九十年十二月十三日，在伊上班
    之臺北縣板橋市○○○路八十七號「松板涮涮鍋店」內，將伊皮包竊走，內有伊
    之身分證、鑰匙及其他證件，當天伊有向警報案，並於翌日辦理補發身分證，本
    件可能係被告丙○○冒用伊姓名年籍資料應訊等語綦詳（見本院九十一年十二月
    二十三日訊問筆錄），另被告丙○○經本院傳喚到院按捺指紋卡片後，送經內政
    部警政署刑事警察局鑑驗比對結果，核與本件冒名「甲○○」者於警訊時按捺指
    紋卡片上之指紋均相符，亦有該局九十二年一月十三日刑紋字第○九二○○○四
    四四六號鑑驗書一紙在卷可憑，復有上開聲請簡易判決處刑書、刑事簡易判決附
    卷可稽，堪認本件被告應係丙○○犯後冒用「甲○○」名義於警訊、偵查中應訊
    無訛。
三、按刑事上訴，除明文特許外，以受判決之當事人為限；又第二審法院認為上訴有
    不合法律上程式之情形，應以判決駁回；又對於簡易判決有不服者，上訴於管轄
    之第二審地方法院合議庭之上訴，準用第三編（上訴）第一章（通則）及第二章
    （第二審）之規定，刑事訴訟法第三百四十四條第一項、第三百六十七條、第四
    百五十五條之一第三項分別定有明文。依上所述，本件被告丙○○雖冒用「甲○○」之名義應訊，惟警訊及偵查中均係以丙○○為被告而為偵查程序，檢察官聲
    請簡易判決處刑之對象實為丙○○而非「甲○○」，又原審之審理因係簡易程序
    ，僅就書面審理逕以科刑，則其審理之對象亦係檢察官聲請簡易判決處刑之對象
    即丙○○，是本件偵查、審理實質上均係對犯罪之本人丙○○而為之，並無錯誤
    ，僅係姓名使用有誤，原審法院所為簡易判決之效力自應僅及於丙○○，而不及
    於遭冒名之「甲○○」。從而，本件上訴人甲○○既非第一審判決之當事人，依
    法不得提起上訴，其上訴自應為不合法，爰不經言詞辯論，逕依前揭規定，以判
    決駁回之。至原審判決因被告丙○○冒名「甲○○」而誤載被告姓名一節，則應
    由原審另行裁定更正被告姓名並重行送達，附此敘明。
據上論斷，應依刑事訴訟法第四百五十五條之一第三項、第三百六十七條、第三百七
十二條，判決如主文。
中      華      民      國    九十二    年      一      月    二十八    日
                                    臺灣板橋地方法院刑事第六庭
                                        審判長法官  徐  蘭  萍
                                              法官  林  淑  婷
                                              法官  彭  全  曄
右正本證明與原本無異
本件不得上訴
                                            書記官  梁  宜  庭
中      華      民      國    九十二    年      一      月    二十八    日


司法院資訊處製作；財團法人民間司法改革基金會備份。
